【裁判字號】    99,財管,122
【裁判日期】    991119
【裁判案由】    選任遺產管理人
【裁判全文】
臺灣臺北地方法院民事裁定             99年度財管字第122號
聲  請  人  甲○○
上列聲請人聲請選任遺產管理人事件，本院裁定如下：
    主    文
選任王中平律師為被繼承人乙○○（男，民國○○年○○月○日生，
身分證統一編號：Ｚ000000000號，民國98年7月16日死亡，最後
籍設：臺北縣新店市○○路70號7樓）之遺產管理人。
准對被繼承人乙○○之繼承人為承認繼承之公示催告。
被繼承人乙○○之繼承人，應自前項公示催告最後登載新聞紙之
日起一年內承認繼承，上述期限屆滿，無繼承人承認繼承時，被
繼承人乙○○之遺產，於清償債權，並交付遺贈物後，如有剩餘
即歸屬國庫。
王中平律師應於收受本裁定之日起20日內將本裁定登載公報、新
聞紙或其他相類之傳播工具，並將登載證據檢送本院，逾期視為
撤回公示催告之聲請。
聲請程序費用新臺幣壹仟元由被繼承人乙○○之遺產負擔。
    理    由
一、按繼承開始時，繼承人之有無不明者，由親屬會議於一個月
    內選定遺產管理人，並將繼承開始及選定遺產管理人之事由
    ，向法院報明；親屬會議依前條規定為報明後，法院應依公
    示催告程序，定6 個月以上之期限，公告繼承人，命其於期
    限內承認繼承；又無親屬會議或親屬會議未於前條所定期限
    內選定遺產管理人者，利害關係人或檢察官，得聲請法院選
    任遺產管理人，並由法院依前項規定為公示催告。民法第11
    77條、第1178條分別定有明文。是繼承開始時，繼承人有無
    不明，而無親屬會議或親屬會議未於繼承開始時一個月內選
    定遺產管理人者，利害關係人即得聲請法院選任遺產管理人
    ，並不以先行召集親屬會議為法院選任遺產管理人前置程序
    之必要。
二、聲請意旨略以：聲請人係被繼承人乙○○之債權人，乙○○
    於民國98年7月16日死亡，其全部繼承人均已拋棄繼承，是
    否仍有應繼承人不明，致聲請人無法對乙○○催告行使權利
    ，為此依法聲請選任乙○○之遺產管理人等語。
三、聲請人主張之事實，業據提出被繼承人乙○○之除戶戶籍謄
    本、繼承系統表、本院民事裁定、提存書、本院家事法庭函
    、行政院國軍退除役官兵輔導委員會函等件為證。復查無乙
    ○○之親屬曾經召開親屬會議，或曾經議決乙○○之遺產管
    理人，並依民法第1177條向本院報明之情形，且乙○○亦非
    由行政院國軍退除役官兵輔導委員會列管之榮民，則聲請人
    聲請本院選任乙○○之遺產管理人，即無不合。本院經徵得
    王中平律師之同意擔任乙○○之遺產管理人，有卷附公務電
    話紀錄足稽。王中平律師擔任律師多年，具有專業素養與豐
    富實務經驗，由其擔任乙○○之遺產管理人，應可勝任，爰
    選定王中平律師為乙○○之遺產管理人，並依法為承認繼承
    之公示催告。爰裁定如主文。
中    華    民    國    99    年    11    月    19    日
                  家事法庭法  官  吳素勤
以上正本係照原本作成。
如不服本裁定應於送達後10日內向本院提出抗告狀，並繳納抗告
費新臺幣1,000元。
中    華    民    國    99    年    11    月    19    日
                          書記官  郭麗琴

司法院資訊處製作；財團法人民間司法改革基金會備份。
